台灣基隆地方法院刑事判決　　　　　　　　　　　　　　　九十一年度易字第七號
　　公　訴　人　臺灣基隆地方法院檢察署檢察官
　　被　　　告　甲○○
右列被告因違反毒品危害防制條例案件，經檢察官提起公訴（九十年度偵字第一五九
二號），本院判決如左：
    主  文
甲○○連續施用第二級毒品，累犯，處有期徒刑拾月。
扣案第二級毒品安非他命淨重零‧貳公克應予沒收銷燬。
    事  實
一、甲○○前於八十六年間因二次違反麻醉藥品管理條例案件，各經台灣台北地方法
    院及台灣基隆地方法院判處有期徒刑六月、五月確定，於八十七年一月二十五日
    入監執行，同年九月五日執行完畢。復於八十七年一月間施用第二級毒品安非他
    命，經台灣高等法院裁定送觀察、勒戒後，認無繼續施用毒品之傾向，於八十七
    年九月十八日以八十七年度上易字第三七九一號為免刑判決確定。再於八十七年
    十一月間施用第二級毒品安非他命，經觀察、勒戒後，認有繼續施用毒品之傾向
    ，由台灣台北地方法院裁定送強制戒治，並於八十九年三月一日強制戒治期滿，
    由台灣台北地方法院檢察署檢察官於八十九年九月二十七日以八十九年度戒毒偵
    字第二七Ｏ號為不起訴處分確定。其又基於概括之犯意，自八十九年七月間某日
    起至同年十二月一日止，連續在台北縣瑞芳鎮○○○路一一四號三樓住處施用第
    二級毒品安非他命，另其又基於概括之犯意，自八十九年八月間某日起至同年十
    二月一日止，連續在上址施用第一級毒品海洛因，業經本署檢察官於八十九年十
    一月三十日，以八十九年度毒偵字第二四Ｏ二號提起公訴，經臺灣基隆地方法院
    於九十年二月六日以八十九年度訴字第八一七號判處應執行有期徒刑一年，並於
    九十年三月十九日確定（尚未執行）。詎渠另基於概括之犯意，自九十年十月十
    二日起，至同年十月十八日止，連續在台北縣瑞芳鎮○○○路一一四號三樓住處
    ，平均二、三天施用一次安非他命，施用第二級毒品安非他命多次，為警於九十
    年十月十八日十八時三十分許持台灣基隆地方法院法官核發之搜索票在台北縣瑞
    芳鎮○○○路一一四號旁經搜索查獲，並當場扣得渠所持有丟棄於身旁之垃圾桶
    內之安非他命一小包（淨重Ｏ．二公克）。
二、案經台北市警察局內湖分局報請台灣基隆地方法院檢察署檢察官偵查起訴。
    理  由
一、訊據被告坦承施用第二級毒品多次之犯行，並依據其警訊中自白於九十年十月十
    二日上午施用第二級毒品安非他命一次，審理中復自承九十年十月十五日施用安
    非他命一次，並平均二、三天施用一次安非他命，因此足信被告自九十年十月十
    二日起至同年十月十八日止，施用多次安非他命。並有台北市立療養院之驗尿報
    告附卷足參，暨扣案安非他命淨重０‧二公克扣案足徵，雖被告辯稱扣案安非他
    命非其所有，其為警查獲當日係自上衣右側口袋取出廢紙投入垃圾桶，而非丟棄
    安非他命等語；然證人乙○○即查獲被告之警員到院證述，親眼目睹被告將扣案
    安非他命丟入垃圾桶內，並垃圾桶內並無被告所稱之廢紙。並依據警訊卷內所附
    被告為警查獲當天所拍照片，其當日衣著上衣右側並無口袋，是以被告辯稱扣案
    安非他命非其所有，乃屬卸責之詞不足採信，被告犯行洵堪認定，應依法論科。
二、核被告所為係犯毒品危害防治條例第十條第二項之施用第二級毒品罪。其持有毒
    品之低度行為為施用毒品之高度行為所吸收，不另論罪。被告先後多次犯行，時
    間緊接，犯意概括，所犯構成要件相同，為連續犯，依刑法第五十六條規定以一
    罪論，並加重其刑。被告前於八十六年間因二次違反麻醉藥品管理條例案件，各
    經台灣台北地方法院及台灣基隆地方法院判處有期徒刑六月、五月確定，自於八
    十七年一月二十五日入監執行，同年九月五日執行完畢，此有台灣高等法院刑案
    查註紀錄表在卷足徵，五年以內再犯本件有期徒刑以上之罪，為累犯，依刑法第
    四十七條規定加重其刑。爰審酌被告有長期施用毒品之紀錄，迭經判決服刑及觀
    察勒戒、強制戒治均無法戒除，惟坦承施用毒品犯行，犯後態度良好等一切情狀
    ，量處有期徒刑如主文所示之刑。扣案第二級毒品安非他命淨重０‧二公克，為
    違禁物，應法應諭知沒收銷燬。
據上論結，應依刑事訴訟法第二百九十九條第一項前段、毒品危害防制條例第十條第
二項、第十八條第一項前段，刑法第十一條、第五十六條、第四十七條，判決如主文
。
本案經檢察官林明志到庭執行職務。
中      華      民      國      九十一    年      三      月    十九    日
                                      台灣基隆地方法院刑事第二庭
                                            法官    王  翠  芬
右正本證明與原本無異。
對於本件判決如有不服，應於收受送達後十日內，向本院提出上訴書狀，上訴於臺灣
高等法院，並按他造當事人之人數附具繕本。
                                            書記官    明  祖  斌
中      華      民      國      九十一    年      三      月    二十一  日
附錄論罪法條
毒品危害防制條例第十條第二項：
施用第二級毒品者，處三年以下有期徒刑。
